【裁判字號】    99,易,789
【裁判日期】    990511
【裁判案由】    毒品危害防制條例
【裁判全文】
臺灣高雄地方法院刑事判決               99年度易字第789號
公  訴  人  臺灣高雄地方法院檢察署檢察官
被      告  甲○○
上列被告因毒品危害防制條例案件，經檢察官提起公訴（99年度
毒偵字第706 號），本院判決如下：
    主  文
甲○○施用第二級毒品，累犯，處有期徒刑肆月，如易科罰金以
新臺幣壹仟元折算壹日。
    事  實
一、甲○○前於民國96年間因施用毒品案件，經本院以96年度毒
    聲字第117 號裁定送觀察勒戒後，認無繼續施用毒品之傾向
    ，於96年3 月14日執行完畢釋放；復於97年間，因施用毒品
    案件，經本院以97年度審簡字第2412號判決判處有期徒刑判
    2 月確定，並於97年8 月20日易科罰金執行完畢。詎仍不知
    悔改，竟於上開觀察勒戒執行完畢釋放後5 年內，明知甲基
    安非他命經公告列為毒品危害防制條例第2 條第2 項第2 款
    之第二級毒品，不得非法持有、施用，基於施用第二級毒品
    甲基安非他命之犯意，於98年12月9 日上午12時許為警採尿
    時回溯96小時內之某時，在不詳處所，以不詳方式，施用第
    二級毒品甲基安非他命1 次。嗣於98年12月9 日上午11時40
    分許，經警因案至其位於高雄市○○區○○路195 巷13 號6
    樓之22住處內執行搜索，經其同意下採尿送驗後，結果呈甲
    基安非他命陽性反應，始知悉上情。
二、案經高雄市政府警察局刑事警察大隊移送臺灣高雄地方法院
    檢察署檢察官偵查起訴。
    理  由
壹、證據能力部分：
    本判決所引用之證據資料（詳後引證據），其中傳聞證據部
    分，縱無刑事訴訟法第159 條之1 至第159 條之4 或其他規
    定之傳聞證據例外情形，亦因被告及檢察官或同意可作為證
    據使用，或未聲明異議，依刑事訴訟法第159 條之5 第1 項
    、第2 項之規定，本院審酌各該傳聞證據並非違法取得，與
    待證事項具關聯性，證明力亦非明顯過低等情，認以之作為
    證據係屬適當，具有證據能力。
貳、實體部分：
一、訊據被告甲○○矢口否認有何施用甲基安非他命之犯行，辯
    稱：其並無施用甲基安非他命云云。惟查：
（一）本件被告上開為警查獲後所採尿液經檢驗結果，確實呈甲
      基安非他命陽性反應，有高雄市立凱旋醫院98年12月30日
      濫用藥物尿液檢驗報告書、尿液對照表在卷可查（見偵卷
      第19頁、第20頁），故此部分事實堪以認定。
（二）被告雖以前開情詞置辯，惟參之上開尿液檢驗報告載明係
      以氣相層析質譜儀分析法（GC／MS）作為確認檢驗之方式
      ，而該方法之原理係檢品經氣化後，通過層析管分離純化
      ，再將純化後之成分循序送入質譜儀做個別鑑定，因質譜
      儀所測定之圖譜，在化學上被公認具有指紋特性，故可據
      以完全判定該檢品係為何種化合物，是以氣相層析質譜儀
      作藥物及其代謝產物之定性及定量分析，幾乎不會有偽陽
      性反應產生，是被告之尿液經以氣相層析質譜儀分析法檢
      驗，既呈甲基安非他命陽性反應，足認被告確於98年12月
      9 日上午12時許為警採尿時回溯96小時內之某時許，施用
      第二級毒品甲基安非他命1 次無訛，故被告空言否認上開
      犯行，不足採信。又被告有如事實欄所示之經觀察勒戒執
      行完畢釋放等情，有臺灣高等法院被告前案紀錄表在卷可
      佐，顯見其係於上開觀察勒戒執行完畢釋放後，5 年內再
      犯本件施用第二級毒品之罪，事證明確，被告犯行堪以認
      定，自應依法論科。
二、按甲基安非他命係毒品危害防制條例第2 條第2 項第2 款所
    明定之第二級毒品，不得非法持有、施用。核被告所為，係
    犯毒品危害防制條例第10條第2 項之施用第二級毒品甲基安
    非他命罪。又被告持有第二級毒品甲基安非他命之低度行為
    ，應為施用甲基安非他命之高度行為所吸收，不另論罪。查
    被告犯有事實欄所載之前科紀錄，有臺灣高等法院被告前案
    紀錄表可按，其於有期徒刑之執行完畢後5 年內，故意再犯
    本件有期徒刑以上之施用第二級毒品罪，為累犯，應依刑法
    第47條第1 項之規定，加重其刑。爰審酌施用甲基安非他命
    ，會戕害身心，而被告前因施用毒品經送觀察勒戒後，猶不
    思戒絕革除惡習，再為本件犯罪，顯未因前所受觀察勒戒而
    記取教訓，惟其施用毒品所生危害，實以自戕身心健康為主
    ，對於他人生命、身體、財產等法益，尚無明顯而重大之實
    害，兼衡其犯罪後坦承犯行等一切情狀，量處如主文所示之
    刑，並參酌前開犯罪情節，諭知易科罰金之折算標準。扣案
    之鏟盤2 片、筆管2 支，非被告施用本件甲基安非他命所用
    之物等情，業據被告供陳在卷（本院卷二第15頁），故與本
    件犯行無關，爰不為沒收之宣告，併此敘明。
據上論斷，應依刑事訴訟法第284 條之1 、第299 條第1 項前段
，毒品危害防制條例第10條第2 項，刑法第11條前段、第47條第
1項 、第41條第1 項，判決如主文。
本案經檢察官乙○○到庭執行職務。
中    華    民    國    99    年    5     月    11    日
                  刑事第九庭    法  官  王碧瑩
以上正本係照原本作成。
如不服本判決應於收受判決後10日內向本院提出上訴書狀，並應
敘述具體理由。其未敘述上訴理由者，應於上訴期間屆滿後20日
內向本院補提理由書(均須按他造當事人之人數附繕本)「切勿逕
送上級法院」。
中    華    民    國    99    年    5     月    11    日
                                書記官  吳智媚
附錄所犯法條
毒品危害防制條例第10條
施用第一級毒品者，處 6 月以上 5 年以下有期徒刑。
施用第二級毒品者，處 3 年以下有期徒刑。

司法院資訊處製作；財團法人民間司法改革基金會備份。
